臺灣高等法院臺中分院刑事裁定
111年度聲字第884號
聲  請  人  臺灣高等檢察署臺中檢察分署檢察官     
受  刑  人  KELVIN TEO WEI YEN
            （中文名張偉源，馬來西亞籍）




上列聲請人因受刑人詐欺案件，數罪併罰有二裁判以上，聲請定
其應執行之刑（聲請案號：111年度執聲字第346號），本院裁定
如下：
    主  文
KELVIN TEO WEI YEN所犯如附表所示各罪所處之刑，應執行有期
徒刑貳年貳月。
    理  由
一、聲請意旨略以：受刑人KELVIN TEO WEI YEN(中文名張偉源)
    因詐欺數罪，先後經判決確定如附表，應依刑法第53條、第
    51條第5款規定，定其應執行之刑，爰依刑事訴訟法第477條
    第1項聲請裁定等語。
二、按裁判確定前犯數罪者，併合處罰之；數罪併罰有二裁判以
    上，宣告多數有期徒刑者，於各刑中之最長期以上，各刑合
    併之刑期以下，定其應執行之刑期，刑法第50條第1項前段
    、第53條、第51條第5款前段分別定有明文。次按數罪併罰
    之定應執行之刑，係出於刑罰經濟與責罰相當之考量，並非
    予以犯罪行為人或受刑人不當之利益，為一種特別的量刑過
    程，相較於刑法第57條所定科刑時應審酌之事項係對一般犯
    罪行為之裁量，為定應執行刑之宣告，乃對犯罪行為人本身
    及所犯各罪之總檢視，除應考量行為人所犯數罪反應出之人
    格特性，並應權衡審酌行為人之責任與整體刑法目的及相關
    刑事政策，在量刑權之法律拘束性原則下，依刑法第51條第
    5款之規定，採限制加重原則，以宣告各刑中之最長期為下
    限，各刑合併之刑期為上限，但最長不得逾30年，資為量刑
    自由裁量權之外部性界限，並應受法秩序理念規範之比例原
    則、平等原則、責罰相當原則、重複評價禁止原則等自由裁
    量權之內部抽象價值要求界限之支配，以使輕重得宜，罰當
    其責，俾符合法律授與裁量權之目的，以區別數罪併罰與單
    純數罪之不同，兼顧刑罰衡平原則（最高法院100年度台抗
    字第440號裁定意旨參照）。又執行刑之酌定，審酌各罪間
    之關係時，宜綜合考量數罪侵害法益之異同、對侵害法益之
    加重效應及時間、空間之密接程度，各罪間之獨立程度較高
    者，法院宜酌定較高之執行刑，但仍宜注意維持輕重罪間刑
    罰體系之平衡。行為人所犯數罪係侵害不可替代性或不可回
    復性之個人法益者，宜酌定較高之執行刑。民國107年8月7
    日司法院院台廳刑一字第1070021860號函訂定並自即日生效
    之「刑事案件量刑及定執行刑參考要點」第24、25點規定可
    供參考。再刑事訴訟法第370條第2項、第3項，已針對第二
    審上訴案件之定應執行刑，明定有不利益變更禁止原則之適
    用；而分屬不同案件之數罪併罰有應更定執行刑之情形，倘
    數罪之刑，曾經定應執行刑，再與其他裁判宣告之刑定應執
    行刑時，在法理上亦同受此原則之拘束。亦即，另定之執行
    刑，其裁量所定之刑期，不得較重於前定之執行刑加計後裁
    判宣告之刑或所定執行刑之總和（最高法院110年度台抗字
    第963號裁定意旨參照）。
三、經查，受刑人犯如附表所示之罪，各處如附表所示之刑，均
    經確定在案，有各該案件判決書及臺灣高等法院被告前案紀
    錄表在卷可稽。檢察官聲請定其應執行之刑，本院審核認聲
    請為正當，應予准許。爰審酌本件經本院函詢受刑人對檢察
    官聲請合併定應執行刑之意見，並告以於文到5日內回覆意
    見，迄未見受刑人回覆，有本院庭函、送達證書、訴狀查詢
    表在卷可憑，及受刑人所犯如附表所示各罪，均係參與同一
    詐欺集團之詐欺取財犯行，犯罪時間為107年3月11日至同年
    月20日間，犯罪態樣、手段、情節相似，均為侵害被害人財
    產法益，責任非難重複程度較高，綜合考量其所犯數罪非侵
    害不可替代性或不可回復性之個人法益，各罪依其犯罪情節
    所量定之刑，另參酌附表編號1至6所示各罪曾經定應執行有
    期徒刑2年，已充分考量各該數罪間定應執行刑所應謹守之
    內部性、外部性界限之各項定應執行刑原則，自應尊重前揭
    定應執行刑之刑度，暨前揭所述之比例原則、責罰相當原則
    等自由裁量權之內部性界限等情，合併定其應執行之刑如主
    文所示。
四、依刑事訴訟法第477條第1項，刑法第53條、第51條第5款，
    裁定如主文。
中　　華　　民　　國　　111 　年　　5 　　月　　5 　　日
        　　刑事第十庭    審判長法　官  陳  宏  卿
　　　　　　　　　　　　　　    法　官  楊  文  廣
 　　　　　　　　　　　　　　　 法　官  簡  芳  潔     
　　　　　　　　　　　　　　　                      
以上正本證明與原本無異。     
如不服本裁定，得於收受送達後5日內向本院提出抗告書狀(須附
繕本)。因疫情而遲誤不變期間，得向法院聲請回復原狀。

                                書記官  廖  婉  菁
　　　　　　　　　　　　　　　　
中　　華　　民　　國　　111 　年　　5 　　月　　6 　　日
附表：受刑人KELVIN TEO WEI YEN定應執行刑案件一覽表
編      號  1 2 3 罪      名  詐欺 詐欺 詐欺 宣  告  刑  有期徒刑1年4月 有期徒刑1年1月 有期徒刑1年 犯 罪    日 期  107/03/11-107/03/12  107/03/15  107/03/15-107/03/16  偵查機關  年度案號  臺中地檢107年度偵字第8674、15528、17259、17433號   最後事實審 法院 臺中地院 臺中地院 臺中地院  案號 107年度訴字第     2132號 107年度訴字第     2132號 107年度訴字第     2132號  判決 日期 108/07/12 108/07/12 108/07/12 確定 判決 法院 臺中地院 臺中地院 臺中地院  案號 107年度訴字第     2132號 107年度訴字第     2132號 107年度訴字第     2132號  確定 日期 108/08/12 108/08/12 110/08/12 是否為得易科罰金、易服社會勞動之案件  均否 均否 均否 備      註  臺中地檢108年度執他字第2549號（編號1至6曾定應執行有期徒刑2年，緩刑3年。嗣經臺北地院110年度撤緩字第114號裁定撤銷緩刑宣告，臺中地檢111年度執更字第899號）   
編      號  4 5 6 罪      名  詐欺 詐欺 詐欺 宣  告  刑  有期徒刑1年2月 有期徒刑1年2月 有期徒刑1年4月 犯 罪    日 期  107/03/15-107/03/16 107/03/18 107/03/20  偵查機關  年度案號  臺中地檢107年度偵字第8674、15528、17259、17433號   最後事實審 法院 臺中地院 臺中地院 臺中地院  案號 107年度訴字第     2132號 107年度訴字第     2132號 107年度訴字第     2132號  判決 日期 108/07/12 108/07/12 108/07/12 確定 判決 法院 臺中地院 臺中地院 臺中地院  案號 107年度訴字第     2132號 107年度訴字第     2132號 107年度訴字第     2132號  確定 日期 108/08/12 108/08/12 110/08/12 是否為得易科罰金、易服社會勞動之案件  均否 均否 均否 備      註  臺中地檢108年度執他字第2549號（編號1至6曾定應執行有期徒刑2年，緩刑3年。嗣經臺北地院110年度撤緩字第114號裁定撤銷緩刑宣告，臺中地檢111年度執更字第899號）   
編      號  7 （以下空白） （以下空白） 罪      名  詐欺   宣  告  刑  有期徒刑1年1月   犯 罪    日 期  107/03/16    偵查機關  年度案號  彰化地檢107年度偵字第11207、11208號   最後事實審 法院 中高分院    案號 109年度金上訴字第1540號    判決 日期 109/08/06   確定 判決 法院 最高法院    案號 110年度台上字第2313號    確定 日期 110/03/24   是否為得易科罰金、易服社會勞動之案件  均否   備      註  彰化地檢110年度執字第1808號